臺灣臺南地方法院刑事判決　
110年度交易字第779號
公  訴  人  臺灣臺南地方檢察署檢察官
被      告  李驊釙


上列被告因公共危險案件，經檢察官提起公訴（110年度營偵字
第1490號），被告於本院準備程序中就被訴事實為有罪之陳述，
經告知簡式審判程序之旨，並聽取被告與公訴人意見後，本院裁
定以簡式審判程序進行審理，判決如下：
    主  文
李驊釙駕駛動力交通工具而吐氣所含酒精濃度達每公升零點二五
毫克以上，累犯，處有期徒刑柒月。
    事實及理由
一、本案被告李驊釙所犯為死刑、無期徒刑、最輕本刑3年以上
    有期徒刑以外之罪，亦非高等法院管轄之第一審案件，其於
    準備程序中就被訴事實為有罪之陳述，經告知簡式審判程序
    之旨，並聽取檢察官及被告之意見後，本院依刑事訴訟法第
    273條之1第1項規定裁定進行簡式審判程序，是本案之證據
    調查，依同法第273條之2規定，不受同法第159條第1項、第
    161條之2、第161條之3、第163條之1及第164條至第170條所
    規定證據能力認定及調查方式之限制，合先敘明。
二、本件除應於證據欄補充：「被告於本院準備程序及審理時之
    自白」外，其餘之犯罪事實及證據均引用本件起訴書之記載
    （如附件）。
三、論罪科刑：
  ㈠按行為後法律有變更者，適用行為時之法律。但行為後之法
    律有利於行為人者，適用最有利於行為人之法律，刑法第2
    條第1項定有明文。查被告行為後，刑法第185條之3第1項業
    於民國111年1月28日修正公布，於同年月30日生效施行，而
    修正前刑法第185條之3第1項之法定刑為「2年以下有期徒刑
    ，得併科新臺幣（下同）20萬元以下罰金」，修正後則為「
    3年以下有期徒刑，得併科30萬元以下罰金」，經比較修正
    前後之規定，修正後之新法並未較有利於被告，依刑法第2
    條第1項本文規定，應適用被告行為時即修正前之規定論處
    。
　㈡核被告所為，係犯修正前刑法第185條之3第1項第1款前段之
    駕駛動力交通工具而吐氣所含酒精濃度達每公升0.25毫克以
    上之罪。
  ㈢被告前因公共危險案件，經本院以108年度交簡字第2994號判
    決判處有期徒刑6月確定，於110年1月21日徒刑執行完畢出
    監等情，業據檢察官主張明確，且提出刑案資料查註紀錄表
    為證，並有臺灣高等法院被告前案紀錄表在卷足參（見本院
    卷第11至21頁），被告亦未予爭執(見本院卷第306頁)，被
    告於上開有期徒刑執行完畢後5年內之110年7月30日故意再
    犯本件有期徒刑以上之罪，為累犯；衡酌被告曾因同罪質之
    公共危險案件經徒刑執行完畢後，理應產生警惕作用，往後
    能因此自我控管，不再觸犯有期徒刑以上之罪，然卻故意再
    犯本案同罪質之罪，可認其有特別惡性及對刑罰反應力薄弱
    ，又觀諸被告本案犯罪情節，經依累犯規定加重其刑，並未
    使被告所受刑罰超過其所應負擔之罪責，即無司法院釋字第
    775號解釋意旨所指應裁量不予加重最低本刑，否則將致過
    苛或罪刑不相當之情形，爰依刑法第47條第1項規定加重其
    刑。
  ㈣茲審酌被告前已多次因酒後駕車之違法情事為警查獲（構成
    累犯之前案紀錄 ，不重複審酌），有前引臺灣高等法院被
    告前案紀錄表可資查考，被告明知酒後不能駕車及酒醉駕車
    之危險性，竟猶漠視自己安危，復罔顧法律禁止規範與公眾
    道路通行之安全，於酒後吐氣所含酒精濃度已逾法定容許標
    準後，仍騎乘普通重型機車行駛於道路，對公眾交通往來造
    成潛在之高度危險，所為實無足取，亦顯見其無視法紀，更
    缺乏對其他用路人人身安全之尊重觀念，殊為不該，復審酌
    其犯後坦承犯行不諱，且幸其酒後騎車未肇事即經警攔檢，
    並考量其係飲酒結束後隨即騎乘機車，為警查獲時測得吐氣
    所含酒精濃度為每公升0.32毫克、其騎乘時間為下午時段(
    用路人應較夜間、凌晨時分為多)、地點及車輛之種類所造
    成之危害程度，兼衡其自陳學歷為高職畢業，目前擔任粗工
    ，每日收入約1,200元，自己一個人居住，無須扶養他人（
    見本院卷第305頁）之智識程度、家庭生活狀況等一切情狀
    ，量處如主文所示之刑，以示懲儆。
據上論斷，應依刑事訴訟法第273條之1第1項、第299條第1項本
文、第310條之2、第454條第2項，判決如主文。
本案經檢察官陳昆廷提起公訴，檢察官黃信勇到庭執行職務。
中　　華　　民　　國　　111 　年　　7 　　月　　18　　日
                  刑事第十庭    法　官　潘明彥
以上正本證明與原本無異。
如不服本判決應於收受本判決後20日內向本院提出上訴書狀，並
應敘述具體理由。其未敘述上訴理由者，應於上訴期間屆滿後20
日內向本院補提理由書狀（均須按他造當事人之人數附繕本）「
切勿逕送上級法院」。 
　　　　　　　　　　　　　　　　書記官  蘇豐展
中　　華　　民　　國　　111 　年　　7 　　月　　18　　日
附錄本案論罪科刑法條：
修正前中華民國刑法第185條之3第1項
駕駛動力交通工具而有下列情形之一者，處2年以下有期徒刑，
得併科20萬元以下罰金：
一、吐氣所含酒精濃度達每公升零點二五毫克或血液中酒精濃度
    達百分之零點零五以上。
二、有前款以外之其他情事足認服用酒類或其他相類之物，致不
    能安全駕駛。
三、服用毒品、麻醉藥品或其他相類之物，致不能安全駕駛。

【附件】：
臺灣臺南地方檢察署檢察官起訴書
                                   110年度營偵字第1490號
　　被　　　告　李驊釙　男　53歲（民國00年0月00日生）
　　　　　　　　　　　　住○○市○○區○○里○○○000號
　　　　　　　　　　　　國民身分證統一編號：Z000000000號
上列被告因公共危險案件，業經偵查終結，認應該提起公訴，茲
將犯罪事實及證據並所犯法條分敘如下：
　　　　犯罪事實
一、李驊釙曾已有多次違背安全駕駛前科，最近1次於民國109年
    間，經臺灣臺南地方法院判處有期徒刑6月確定，甫於110年
    1月21日徒刑執行完畢出監，猶不知悔改，復自110年7月30
    日15時許起，在臺南市新營區新進路某檳榔攤處飲用保力達
    （酒類），於同日15時10分許結束後，即自上開處所，無照
    駕駛車號000-0000號普通重機車欲返回臺南市柳營區住處。
    嗣因駕車違規紅燈左轉，於同日15時23分許，在柳營區柳營
    路3段與義士路5段口為警攔查，並於同日15時39分許，測得
    其吐氣所含酒精濃度為每公升0.32毫克而查獲。
二、案經臺南市政府警察局新營分局報請偵辦。
　　　　證據並所犯法條
一、證據清單及待證事實：
  ㈠被告李驊釙之自白
    待證事實：坦承犯罪事實。
  ㈡酒精測定紀錄表及財團法人台灣商品檢測驗證中心呼氣酒精
    測試器檢定合格證書影本各1紙
    待證事實：被告吐氣所含酒精濃度為每公升0.32毫克。
  ㈢臺南市政府警察局舉發違反道路交通管理事件通知單影本2紙
    待證事實：被告酒後駕車，且駕駛執照業經註銷，又違規闖
　　　　　　　紅燈左轉等。
二、被告所犯法條：
  ㈠刑法第185條之3第1項第1款之違背安全駕駛罪嫌。
  ㈡刑法第47條第1項之累犯。
三、依刑事訴訟法第251條第1項提起公訴。
　　此　致
臺灣臺南地方法院
中　　華　　民　　國　 110　　年　　8 　　月　　11　　日
　　                          檢察官  陳  昆  廷
本件正本證明與原本無異
中　　華　　民　　國　 110　　年　　8 　　月　　16　　日
　　                          書記官  王  可  清

附錄本案所犯法條全文
中華民國刑法第185條之3
駕駛動力交通工具而有下列情形之一者，處 2 年以下有期徒刑
，得併科 20 萬元以下罰金：
一、吐氣所含酒精濃度達每公升零點二五毫克或血液中酒精濃度
    達百分之零點零五以上。
二、有前款以外之其他情事足認服用酒類或其他相類之物，致不
    能安全駕駛。
三、服用毒品、麻醉藥品或其他相類之物，致不能安全駕駛。
因而致人於死者，處 3 年以上 10 年以下有期徒刑；致重傷者
，處 1 年以上 7 年以下有期徒刑。
曾犯本條或陸海空軍刑法第 54 條之罪，經有罪判決確定或經緩
起訴處分確定，於五年內再犯第 1 項之罪因而致人於死者，處
無期徒刑或 5 年以上有期徒刑；致重傷者，處 3 年以上 10 年
以下有期徒刑。